---
title: "ggplotly geoms"
output: 
  flexdashboard::flex_dashboard:
    orientation: rows
    social: menu
    source_code: embed
runtime: shiny
---

```{r setup, include=FALSE}
library(flexdashboard)
library(shiny)
library(tidyverse)
library(hrbrthemes)
library(viridis)
library(reshape2)
library (thematic)
library(ggplot2)
library(plotly)
library(dplyr)
library(e1071)
library(modeest) 
library(DBI)
library(RMySQL)
library(VIM)

#Conexión a la BD de la máquina virtual EC2
db <- dbConnect(RMySQL::MySQL(),
                dbname = "pokemon",
                host = "ec2-18-207-181-49.compute-1.amazonaws.com",
                user = "usuario",
                #password = rstudioapi::askForPassword("Database password"),
                password = 'User1234+',
                Port = 3306)

# Se obtiene el arreglo de datos final desde la base SQL
# El tratamiento de los datos se realizó en la etapa previa de procesamiento y exploración
pkms<- dbGetQuery(db,'SELECT * FROM poke_final')

# Eliminar los caracteres que se incluyeron en el campo Legendary al subir el arreglo de datos final
pkms$Legendary=case_when(
  pkms$Legendary  == 'False\r' ~ 'False',
  pkms$Legendary  == 'True\r' ~ 'True'
  )

# Renombrar columnas para que coincidan con las del desarrollo inicial
names(pkms)<- c('id','Name','Type.1','Type.2','Attack','Defense','HP','Speed','Sp..Atk','Sp..Def','Generation','Legendary')

# incluir un campo genérico "has_type2" para indicar que pókemones tienen un segund tipo.
# se utilizará posteriormente en el panel
pkms$has_type2 <- ifelse(pkms$Type.2=='No aplica','N','Y')

# Se obtiene una lista de nombres de las variables categóricas
pks_bsc_attr<- c('Name','Type.1','Type.2','Legendary','Generation')

# Se obtiene una lista de nombres de las variables numéricas
pks_btl_attr<- c('Attack','Defense','HP','Speed','Sp..Atk','Sp..Def')

# Se transpone la dataframe original (pkms), sólo variables categóricas: atributos básicos
pkms_bsc <- melt(
  pkms,
  id.vars='Name',
  measure.vars=pks_bsc_attr,
  variable.name='Basic Attributes',
  value.name='Value',
  na.rm=TRUE)

# Generar una matriz para comparar los promedios de las variables numericas de cada tipo de pokemon, se graficará posetriormente
btl <- pkms[,c('Type.1',pks_btl_attr)]

btl_avr<- btl%>%
group_by(Type.1)%>% 
summarise(Attack=mean(Attack),
          Defense=mean(Defense),
          HP=mean(HP),
          Speed=mean(Speed),
          Sp..Atk=mean(Sp..Atk),
          Sp..Def=mean(Sp..Def)
          )

mtx <- as.matrix(btl_avr[,pks_btl_attr])
row.names(mtx)<-btl_avr$Type.1


# Se transpone la dataframe original (pkms), sólo variables numéricas: atributos de batalla
pkms_btl <- melt(
  pkms,
  id.vars=c('Name','Type.1','Type.2','Legendary','has_type2'),
  measure.vars=pks_btl_attr,
  variable.name='Battle Attributes',
  value.name='Value',
  na.rm=TRUE)

# Funcion para reindexar un DF
ridx <- function(df){
  #Devuelve el dataframe de ingreso reindexado
  row.names(df)<-1:nrow(df)
  return(df)
}

# Funcion para obtener los promedios de cada columna numérica
get_fields_avgs <- function(df,nameOfNumCols){
  avgrs<-c()
  attbs_num <-length(nameOfNumCols)
  
  for (i in 1:attbs_num){
    avg<- sum(df[nameOfNumCols[i]])/nrow(df[nameOfNumCols[i]])
    avgrs[i]<-avg
  }
  
  result <- as.data.frame(matrix(avgrs,1,attbs_num))
  names(result)<-nameOfNumCols
  result
}

# Función para generar los gráficos de barras circulares de la sección 5 del panel
# transposed_data: Data transpuesta, cada atributo/variable debe ser una fila
# crcl_rad: Radio máximo del circulo
# Fuente: https://www.r-graph-gallery.com/index.html

circular_bar_plot <- function(transposed_data,crcl_rad){
  
  units <- 25 # Se utiliza para el radio de los circulos internos
  crcl_rad_units <- crcl_rad/units # num radios
  
  p<-ggplot(transposed_data) +
  # Make custom panel grid
  geom_hline(aes(yintercept = y),data.frame(y = c(0:crcl_rad_units) * units),color = "lightgrey") + 
  # Add bars to represent the cumulative track lengths
  # str_wrap(region, 5) wraps the text so each line has at most 5 characters
  # (but it doesn't break long words!)
  #Barras
  geom_col(aes(x = reorder(str_wrap(Attributes, 5), Value),y = Value,fill = Value),position = "dodge2",show.legend = TRUE,alpha = .75) +
  #Puntos para los promedios por clase
  # Add dots to represent the mean of class
  geom_point(aes(x = reorder(str_wrap(Attributes,5),Avrgs),y = Avrgs),size = 3,color = "gray12") +
  
  # Lineas punteeadas de cada categoría  
  # Lollipop shaft for mean gain per region
  geom_segment(aes(x = reorder(str_wrap(Attributes, 5), Value),y = 0,xend = reorder(str_wrap(Attributes, 5), Value),yend = crcl_rad - 25),linetype = "dashed",color ="gray12")+  
  # Make it circular!
  coord_polar()+
  # Valores de los radios internos
  # Annotate custom scale inside plot
  annotate(x = 0, y = 25, label = "25", geom = "text", color = "gray12", size=2.5) +
  annotate(x = 0, y = 50, label = "50", geom = "text", color = "gray12", size=2.5) +
  annotate(x = 0, y = 75, label = "75", geom = "text", color = "gray12", size=2.5) +
  annotate(x = 0, y = 100, label = "100", geom = "text", color = "gray12", size=2.5) +
  annotate(x = 0, y = 125, label = "125", geom = "text", color = "gray12", size=2.5) +
  annotate(x = 0, y = 150, label = "150", geom = "text", color = "gray12", size=2.5) +
  # Scale y axis so bars don't start in the center
  scale_y_continuous(limits = c(-25, crcl_rad),expand = c(0, 0),breaks = c(0:crcl_rad_units)*units) + 
  # New fill and legend title for number of tracks per region
  scale_fill_gradientn("Attribute value",colours = c( "#6C5B7B","#C06C84","#F67280","#F8B195")) +
  # Make the guide for the fill discrete
  guides(fill = guide_colorsteps(barwidth = 15, barheight = .5, title.position = "top", title.hjust = .5))+
  theme(
    # Remove axis ticks and text
    axis.title = element_blank(),
    axis.ticks = element_blank(),
    axis.text.y = element_blank(),
    # Use gray text for the region names
    axis.text.x = element_text(color = "gray12", size = 12),
    # Move the legend to the bottom
    legend.position = "bottom",
  )+
  theme(
    # Set default color and font family for the text
    text = element_text(color = "gray12"),
    # Make the background white and remove extra grid lines
    panel.background = element_rect(fill = "white", color = "white"),
    panel.grid = element_blank(),
    panel.grid.major.x = element_blank()
  )
  p
}

# Generar una lista de pókemons por cada typo 1

Bug <- pkms$Name[pkms['Type.1']=='Bug']
Dark <- pkms$Name[pkms['Type.1']=='Dark']
Dragon <- pkms$Name[pkms['Type.1']=='Dragon']
Electric <- pkms$Name[pkms['Type.1']=='Electric']
Fairy <- pkms$Name[pkms['Type.1']=='Fairy']
Fighting <- pkms$Name[pkms['Type.1']=='Fighting']
Fire <- pkms$Name[pkms['Type.1']=='Fire']
Flying <- pkms$Name[pkms['Type.1']=='Flying']
Ghost <- pkms$Name[pkms['Type.1']=='Ghost']
Grass <- pkms$Name[pkms['Type.1']=='Grass']
Ground <- pkms$Name[pkms['Type.1']=='Ground']
Ice <- pkms$Name[pkms['Type.1']=='Ice']
Normal <- pkms$Name[pkms['Type.1']=='Normal']
Poison <- pkms$Name[pkms['Type.1']=='Poison']
Psychic <- pkms$Name[pkms['Type.1']=='Psychic']
Rock <- pkms$Name[pkms['Type.1']=='Rock']
Steel <- pkms$Name[pkms['Type.1']=='Steel']
Water <- pkms$Name[pkms['Type.1']=='Water']

# Generar histogramas de probabilidad acumulada y Densidad de probabilidad
# Grafica la distribución por variable e indica la probabilidad segun los valores ingresados en los controles
# de tipo Slider. se actualiza el control slider para que tenga el min y max de la variable
# x:variable numerica
# stp: steps del control slider
# sldr_ctrl_name: nombre del control slider
# sldr_ctrl: control slider, como objerto

get_pop_hist <- function(x,stp,sldr_ctrl_name,sldr_ctrl){
  
   mn <- min(x) # valor minimo de la variable x
   mx <-max(x) # valor máximo de la variable x
   mu <- median(x) # media de la variable x
   sdv <- sd(x) # desv standard de la variable x
   med <- median(x) # media de la variable x
   skwnss <- skewness(x) # skewness (asimetría) de la variable x

   updateSliderInput(session, sldr_ctrl_name,min=mn,max = mx, step = 1)
   
   aval<-min(sldr_ctrl) # valor minimo seleccionado
   bval<-max(sldr_ctrl) # valor maximo seleccionado
   
   mthd<-"" # Valor defecto del metodo
   prob<-1.00 # valor defecto de la probabilidad
   
   # seleccion del metodo y calculo de la probabilidad
   if(aval == mn & bval==mx){ 
      prob<-1
      mthd<-"test"
   }else if (aval == mn){
      prob<-pnorm(bval, mu, sdv)
      mthd<-"DA.:"
   }else if (bval == mx){
      prob<-1-pnorm(aval, mu, sdv)
      mthd<-"RC.:"
   }else{
      prob<-pnorm(bval, mu, sdv) - pnorm(aval, mu, sdv)  
      mthd<-"DP.:"
   }
   
   # Mensaje sobre el histograma
   propmsg <- paste(mthd,'La probabilidad de tener Ataque de entre: ',aval,' y ',round(bval,2),' es de: ',round(prob*100,2),'%')
   
   # Graficar curva
   p<-curve(dnorm(x, mu, sdv), mn, mx, xlab = "x", ylab = "f(x)")
   # Graficar sombra
   pshdw <- seq(aval, bval, 0.01)
   lines (pshdw, dnorm(pshdw, mean = mu, sd = sdv), type = "h", col = "lightblue")
   # Colocar el mensaje sobre el histograma
   mtext(propmsg, side=3)
   
   return(p)
  
}
```

Introducción
=======================================================================

Row  
-----------------------------------------------------------------------

### Logo

```{r}
  renderImage({
  #Mostrar imagen en la portada del panel
  filename <- normalizePath(file.path('images/',paste('Pokemon_front.png', sep='')))
    list(
      src = filename,
      contentType = "image/png",
      width = 400,
      alt = paste("Image ", input$cmbPokemon)
     )
  }, deleteFile = FALSE)
```

### Sobre el Tablero
```{r}
  renderImage({
  #Mostrar imagen en la portada del panel - contenido
  filename <- normalizePath(file.path('images/',paste('Pokemon_front_Content.jpg', sep='')))
    list(
      src = filename,
      contentType = "image/jpeg",
      width = 400,
      alt = paste("Image ", input$cmbPokemon)
     )
  }, deleteFile = FALSE)
```

Tipos de Pokémon
=======================================================================

Row
-----------------------------------------------------------------------

### Distribución del tipo 1 de Pokémon

```{r}
dat2=na.omit(pkms)
library(forcats)
# Gráfico de barras, cantidades por tipo 1
p <- ggplot(dat2, aes(x=fct_infreq(dat2$Type.1),..count..,fill=dat2$Type.1)) +
            geom_bar()+
            theme_minimal()+
            labs(x="Tipos de Pokémon",y="Frecuencia")+
            theme(legend.position = "none")
           
ggplotly(p)

```

Row
-----------------------------------------------------------------------

### Distribución del tipo 2 de Pokémon

```{r}
dat2=na.omit(pkms)
library(forcats)
# Gráfico de barras, cantidades por tipo 2
p <- ggplot(dat2, aes(x=fct_infreq(dat2$Type.2),..count..,fill=dat2$Type.2)) +
            geom_bar()+
            theme_minimal()+
            labs(x="Tipos de Pokémon 2",y="Frecuencia")+
            theme(legend.position = "none")
           
ggplotly(p)
```

Data por Clase
=======================================================================

Row  
-----------------------------------------------------------------------

### Mapa de Calor

```{r}
  heatmap(mtx, Colv = NA, Rowv = NA, scale="column")
```

### Valores

```{r}
  renderTable(
    btl_avr
    )
```

Análisis Descriptivo
=======================================================================

Row
-----------------------------------------------------------------------

### Atributos Básicos del Pokemon

```{r}
  # Tabla con los atributos básicos del pokemon selecionado, se obtienen de la tabla transpuesta de atributos básicos
  # se filtra la data por nombre
  renderTable(
    na.omit(pkms_bsc[which(pkms_bsc$Name == input$cmbPokemon_sel),c('Basic Attributes','Value')])
    )
```


### Atributos de Batalla del Pokemon

```{r}
  # Tabla con los atributos de batalla del pokemon selecionado, se obtienen de la tabla transpuesta de atributos básicos
  # se filtra la data por nombre
  renderTable(
    na.omit(pkms_btl[which(pkms_btl$Name == input$cmbPokemon_sel),c('Battle Attributes','Value')])
    )
```

Row
-----------------------------------------------------------------------

### Atributos de batalla de la clase

```{r}
   renderPlot({
      # Se obtiene el tipo 1 segun el pokemon seleccionado
      sel_type <- pkms$Type.1[pkms['Name']==input$cmbPokemon_sel]
      
      #Se obtiene solo los pokemon que pertenecen al mismo tipo 1, se reindexa con la función ridx()
      selpkms<-ridx(pkms_btl[which(pkms_btl$Type.1 == sel_type),])
      
      if(input$chkbox_Legendary==FALSE){
         #Se filtran del arreglo los pokemon legendarios si se retira el check en el control para este fin
         #se reindexa el arreglo con la funcion ridx
         selpkms <-ridx(selpkms[which(selpkms$Legendary == 'False'),])
      }
      
      if(input$chkbox_BiType==FALSE){
         #Se filtran del arreglo los pokemon que tienen un tipo 2 si se retira el check en el control para este fin
         #se reindexa el arreglo con la funcion ridx
         selpkms<- ridx(selpkms[which(selpkms$has_type2 == 'N'),c('Battle Attributes','Value')])
      }
      
      selpkms <- na.omit(selpkms)
      
      # Grafico de boxplot con jitter, muestra disperción de cada uno de los atributos
      # fuente: https://www.r-graph-gallery.com/index.html
      ggplot(selpkms,aes(x=`Battle Attributes`,y=Value,fill=`Battle Attributes`)) +
      geom_boxplot() +
      scale_fill_viridis(discrete = TRUE, alpha=0.6) +
      geom_jitter(color="black", size=0.4, alpha=0.9) +
      theme_ipsum() +
      theme(
      legend.position="none",
      plot.title = element_text(size=11)
      ) +
      xlab("")
   })
```

### Correlación entre attributos de batalla

```{r}
renderPlot({
   
  # Nombre del pokemon selecionado
   pkmName <- input$cmbPokemon_sel
  
  #Se obtiene solo los pokemon que pertenecen al mismo tipo 1, se reindexa con la función ridx()
  sel_type <- pkms$Type.1[pkms['Name']==pkmName]
  
  #pkm<-pkms[which(pkms$Name==pkmName),c(input$var_1,input$var_2,pks_bsc_attr)]
   
  # se extrae una parte del dataframe original, se filtra sólo pokemones del mismo tipo y 
  # sólo los campos:
  # - seleccionados en el combo 1
  # - seleccionados en el combo 2
  # - Atritubos básicos (categírocs)
  # - has_type2
  selpkms <- pkms[which(pkms$Type.1 == sel_type),c(input$var_1,input$var_2,pks_bsc_attr,'has_type2')]
   
  #Se obtiene solo los pokemon que pertenecen al mismo tipo 1, se reindexa con la función ridx()
   
  if(input$chkbox_Legendary==FALSE){
    #Se filtran del arreglo los pokemon legendarios si se retira el check en el control para este fin
    #se reindexa el arreglo con la funcion ridx
    selpkms <- ridx(selpkms[which(selpkms$Legendary != 'True'),])
  }
   
  if(input$chkbox_BiType==FALSE){
    #Se filtran del arreglo los pokemon que tienen un tipo 2 si se retira el check en el control para este fin
    #se reindexa el arreglo con la funcion ridx
    selpkms <- ridx(selpkms[which(selpkms$has_type2 == 'N'),])
  }
  
  # Graficar gráfico de dispersión 
  ggplot(selpkms, aes(x=selpkms[,1], y=selpkms[,2], color=Legendary, pch=has_type2, cex=1, alpha=.75)) +
  geom_point()+
  labs(title = "Correlación ", x = input$var_1, y = input$var_2)
   
})
```

Input{.sidebar}
----------------------------------------------------------------
### Entrada del usuario

```{r}
# Se genera un combobox con agrupaciones por tipo 1
selectInput("cmbPokemon_sel", "Selecciona un Pokemon",
                choices =
                  list(`Bug` = Bug,
                       `Dark` = Dark,
                       `Dragon` = Dragon,
                       `Electric` = Electric,
                       `Fairy` = Fairy,
                       `Fighting` = Fighting,
                       `Fire` = Fire,
                       `Flying` = Flying,
                       `Ghost` = Ghost,
                       `Grass` = Grass,
                       `Ground` = Ground,
                       `Ice` = Ice,
                       `Normal` = Normal,
                       `Poison` = Poison,
                       `Psychic` = Psychic,
                       `Rock` = Rock,
                       `Steel` = Steel,
                       `Water` = Water))
```

```{r}
    # Checkbox para incluir pokemones legendarios en el analisis
   checkboxInput("chkbox_Legendary", "Incluir Legendarios?", value = TRUE)
```

```{r}
  # Checkbox para incluir pokemones legendarios en el analisis
  checkboxInput("chkbox_BiType", "Incluir Pokemones con 2 Tipos?", value = TRUE)
```

```{r}
  # Combo para seleccionar la variable x para incluir en el analisis bivariado
  # pks_btl_attr: se le pasa la lista de variables numéricas
  selectInput("var_1", "Seleccione la variable X", pks_btl_attr,selected = "Attack")
```

```{r}
  # Combo para seleccionar la variable y para incluir en el analisis bivariado
  # pks_btl_attr: se le pasa la lista de variables numéricas
  selectInput("var_2", "Seleccione la variable Y", pks_btl_attr,selected = "Defense")
```

Probabilidad
=======================================================================

Input{.sidebar}
----------------------------------------------------------------
### Atributos de Batalla

```{r}
    # Combobox para seleccionar el tipo de pokemon
    # Se le pasa la lista de Tipos unicos y ordenados
    selectInput("cmd_Type", "Seleccione un Tipo de Pokemon", unique(sort(pkms$Type.1)), selected = 1)
```

```{r}
    # Slider para seleccionar el rango de puntos de ataque para los cuales se desea conocer la probabilidad 
    sliderInput("sldr_atk", "Selecciona un Rango para Ataque", value=c(50, 100),min=0, max=250, step=5)
```

```{r}
    # Slider para seleccionar el rango de puntos de defensa para los cuales se desea conocer la probabilidad
    sliderInput("sldr_def", "Selecciona un Rango para Defensa", value=c(50, 100),min=0, max=250, step=5)
```

```{r}
    # Slider para seleccionar el rango de puntos de puntos de vida para los cuales se desea conocer la probabilidad
    sliderInput("sldr_hp", "Selecciona un Rango para los Puntos de Vida", value=c(50, 100),min=0, max=250, step=5)
```

```{r}
    # Slider para seleccionar el rango de puntos de Velocidad para los cuales se desea conocer la probabilidad 
    sliderInput("sldr_spd", "Selecciona un Rango para Velocidad", value=c(50, 100),min=0, max=250, step=5)
```

```{r}
    # Slider para seleccionar el rango de puntos de Velocidad de Ataque para los cuales se desea conocer la probabilidad
    sliderInput("sldr_spd_atk", "Selecciona un Rango para Velocidad de Ataque", value=c(50, 100),min=0, max=250, step=5)
```

```{r}
    # Slider para seleccionar el rango de puntos de Velocidad de Defensa para los cuales se desea conocer la probabilidad
    sliderInput("sldr_spd_def", "Selecciona un Rango para Velocidad de Defensa", value=c(50, 100),min=0, max=250, step=5)
```

row {data-width=650}
-----------------------------------------------------------------------

### Distribución Acumulada / Densidad de Probabilidad: Ataque

```{r}
   renderPlot({
    # Genera un histograma de probabilidad
    # se le pasa un dataframe con pókemones de un tipo determinado
    sel_pkms <- filter(pkms, pkms$Type.1 == input$cmd_Type)
    x<-sel_pkms$Attack
    get_pop_hist(x,5,'sldr_atk',input$sldr_atk)
   })
```

### Distribución Acumulada / Densidad de Probabilidad: Defensa

```{r}
   renderPlot({
    # Genera un histograma de probabilidad
    # se le pasa un dataframe con pókemones de un tipo determinado
    sel_pkms <- filter(pkms, pkms$Type.1 == input$cmd_Type)
    x<-sel_pkms$Defense
    get_pop_hist(x,5,'sldr_def',input$sldr_def)
    
   })
```

row {data-width=650}
-----------------------------------------------------------------------

### Distribución Acumulada / Densidad de Probabilidad: Salud

```{r}
   renderPlot({
    # Genera un histograma de probabilidad
    # se le pasa un dataframe con pókemones de un tipo determinado
    sel_pkms <- filter(pkms, pkms$Type.1 == input$cmd_Type)
    x<-sel_pkms$HP
    get_pop_hist(x,5,'sldr_hp',input$sldr_hp)
   })
    
```

### Distribución Acumulada / Densidad de Probabilidad: Velocidad

```{r}
   renderPlot({
    # Genera un histograma de probabilidad
    # se le pasa un dataframe con pókemones de un tipo determinado
    sel_pkms <- filter(pkms, pkms$Type.1 == input$cmd_Type)
    x<-sel_pkms$Speed
    get_pop_hist(x,5,'sldr_spd',input$sldr_spd)
   })
    
```

row {data-width=650}
-----------------------------------------------------------------------

### Distribución Acumulada / Densidad de Probabilidad: Velocidad de Ataque

```{r}
   renderPlot({
    # Genera un histograma de probabilidad
    # se le pasa un dataframe con pókemones de un tipo determinado
    sel_pkms <- filter(pkms, pkms$Type.1 == input$cmd_Type)
    x<-sel_pkms$Sp..Atk
    get_pop_hist(x,5,'sldr_spd_atk',input$sldr_spd_atk)
   })
```

### Distribución Acumulada / Densidad de Probabilidad: Velocidad de Defensa

```{r}
   renderPlot({
    # Genera un histograma de probabilidad
    # se le pasa un dataframe con pókemones de un tipo determinado
    sel_pkms <- filter(pkms, pkms$Type.1 == input$cmd_Type)
    x<-sel_pkms$Sp..Def
    get_pop_hist(x,5,'sldr_spd_def',input$sldr_spd_def)
   })
    
```

Duelo Pokemon
=======================================================================

row {data-width=650}
-----------------------------------------------------------------------

### Pokemon 1

```{r}
    # Genera un combo box con los nombres de los pókemones, para seleccionar el pokemon 1
    selectInput("cmbPokemon", "Seleccione un Pokemon", pkms$Name, selected = 'Pikachu')
    # Genera un gráfico de barras circular que muestra los atributos de batalla del pokemon seleccionado
    # Compara sus valores contra la media de la clase
    renderPlot({
    
    # Se obtienen los atributos de batalla desde la tabla transpuesta de variables numéricas
    # Se filtra sólo los registros que corresponden al pokemon seleccionado  
    pkm <- pkms_btl[which(pkms_btl$Name ==input$cmbPokemon),c('Name','Battle Attributes','Value')]
    # Se renombran las columnas del dataframe generado
    names(pkm)<-c('Name','Attributes','Value')
    # Se obtiene el tipo 1 del pokemon seleccionado
    pkm_type <- pkms$Type.1[pkms$Name==input$cmbPokemon]
    # Se obtiene una lista de los pokemones de la misma clase
    pkms_bytype <- pkms[which(pkms$Type.1==pkm_type),c(pks_btl_attr)]
    # Se obtiene los promedios de los atributos de batalla (variables numericas) de la clase
    pkms_bytype_avrgs<-get_fields_avgs(pkms_bytype,pks_btl_attr)
    # Se transponen los promedios
    pkms_bytype_avrgs_t <- melt(
      pkms_bytype_avrgs,
      measure.vars=pks_btl_attr,
      variable.name='Attributes',
      value.name='Avrgs',
      na.rm=TRUE)
    
    # Se combinan los dataframes de atributos del pokemon seleccionado con el dataframe de promedios.
    # la llave es el nombre del atributo
    pkm<-merge(pkm, pkms_bytype_avrgs_t, by = "Attributes")
    
    #Se establece el radio del grafico circular
    crcl_rad <- ceiling(max(pkm[,c('Avrgs','Value')]*1.1/25))*25+25
    
    #Se muestra el gráfico
    circular_bar_plot(pkm,crcl_rad)
    
  })
   
```

### Pokemon 2

```{r}
    # Genera un combo box con los nombres de los pókemones, para seleccionar el pokemon 2
   selectInput("cmbPokemon_2", "Seleccione un Pokemon retador", pkms$Name, selected = 'Charmander')
   renderPlot({
    # Genera un gráfico de barras circular que muestra los atributos de batalla del pokemon seleccionado
    # Compara sus valores contra la media de la clase
    pkm <- pkms_btl[which(pkms_btl$Name == input$cmbPokemon_2),c('Name','Battle Attributes','Value')]
    # Se renombran las columnas del dataframe generado
    names(pkm)<-c('Name','Attributes','Value')
    # Se obtiene el tipo 1 del pokemon seleccionado
    pkm_type <- pkms$Type.1[pkms$Name==input$cmbPokemon_2]
    # Se obtiene una lista de los pokemones de la misma clase
    pkms_bytype <- pkms[which(pkms$Type.1==pkm_type),c(pks_btl_attr)]
    # Se obtiene los promedios de los atributos de batalla (variables numericas) de la clase
    pkms_bytype_avrgs<-get_fields_avgs(pkms_bytype,pks_btl_attr)
    # Se transponen los promedios
    pkms_bytype_avrgs_t <- melt(
      pkms_bytype_avrgs,
      measure.vars=pks_btl_attr,
      variable.name='Attributes',
      value.name='Avrgs',
      na.rm=TRUE)
    
    # Se combinan los dataframes de atributos del pokemon seleccionado con el dataframe de promedios.
    # la llave es el nombre del atributo
    pkm<-merge(pkm, pkms_bytype_avrgs_t, by = "Attributes")
    #Se establece el radio del grafico circular
    crcl_rad <- ceiling(max(pkm[,c('Avrgs','Value')]*1.1/25))*25+25
    #Se muestra el gráfico
    circular_bar_plot(pkm,crcl_rad)
  })
```

row {data-width=650}
-----------------------------------------------------------------------

### Foto Pokemon 1

```{r}
   renderImage({
      # Muestra la imagen que corresponde al nombre del pokemon 1 seleccionado.
      # Se tiene una carpeta con los archivos de las imagenes, los nombres deben coincidir con los del combobox
     
      imgsz <- 120# Se establece el tamaño de la imagen
      filename <- normalizePath(file.path('images/',paste(input$cmbPokemon,'.png', sep='')))
        list(
          src = filename,
          contentType = "image/png",
          width = imgsz,
          height = imgsz,
          alt = paste("Image ", input$cmbPokemon)
         )
    }, deleteFile = FALSE)
```

### Foto Pokemon 2

```{r}
   renderImage({
      # Muestra la imagen que corresponde al nombre del pokemon 1 seleccionado.
      # Se tiene una carpeta con los archivos de las imagenes, los nombres deben coincidir con los del combobox
     
      imgsz <- 120 # Se establece el tamaño de la imagen
      filename <- normalizePath(file.path('images/',paste(input$cmbPokemon_2,'.png', sep='')))
        list(
          src = filename,
          contentType = "image/png",
          width = imgsz,
          height = imgsz,
          alt = paste("Image ", input$cmbPokemon)
         )
    }, deleteFile = FALSE)
```